臺灣高雄地方法院刑事判決　　　　　　　94年度訴字第2498號
公　訴　人　臺灣高雄地方法院檢察署檢察官
被　　　告　乙○○
上列被告因毒品危害防制條例案件，經檢察官提起公訴（94年度
毒偵字第5582號）及移送併案審理（94年毒偵字第8012號、第86
77號），嗣於本院於準備程序進行中，因被告就被訴事實為有罪
之陳述，經告知簡式審判程序意旨，並聽取公訴人及被告之意見
後，本院合議庭裁定由受命法官獨任依簡式審判程序審理，判決
如下：
    主  文
乙○○連續施用第一級毒品，處有期徒刑拾月。扣案第一級毒品
海洛因計參小包（其中一包淨重為零點零伍公克，空包裝重零點
貳壹公克；另一包淨重為零點壹參公克，空包裝重零點肆陸公克
；另一包淨重為零點零肆公克，空包裝重零點貳壹公）、殘留海
洛因無法剝離之針筒貳支均沒收銷燬之；另針筒貳支沒收。
    事  實
一、乙○○前於92年間，因施用毒品案件，經台灣高雄少年法院
    裁定送觀察勒戒，於92年1 月30日因無繼續施用傾向出所執
    行完畢獲釋，於92年2 月6 日裁定不付審理，5 年內復基於
    施用第一級毒品之概括犯意，自94年6 月18日晚上10時30分
    許回溯24小時許起，至94年9 月23日下午4 時15分許回溯24
    小時內某時止，在其高雄縣大寮鄉○○村○○街250 巷48號
    住處廁所內，將海洛因攙水後以針筒注射之方式施用第一級
    毒品海洛多次。嗣分別：(一)於94年6 月18日晚間10時30分許
    ，在高雄縣大寮鄉○○村○○街89號前為警查獲，並扣得第
    一級毒品海洛因1 包（淨重0.05公克）及其所有殘留海洛因
    已無法剝離之注射針筒1 支。(二)於94年9 月17日下午5 時15
    分許，經警持搜索票在上址住處查獲，並扣得第1 級毒品海
    洛因1 包（淨重0.13公克）、其所有殘留海洛因已無法剝離
    之注射針筒1 支，及其所有預備供施用毒品所用之注射針筒
    1 支。(三)嗣於94年9 月23日下午4 時15分，在高雄縣大寮鄉
    ○○村○○路20之6 號前為警查獲，並扣得第一級毒品海洛
    因1 小包（淨重0.04公克）及其所有預備供施用毒品所用之
    注射針筒1 只。
二、案經高雄縣政府縣警察局林園分局移送臺灣高雄地方法院檢
    察署檢察官偵查起訴及移送併案審理。
    理  由
一、按本件被告所犯係死刑、無期徒刑、最輕本刑為3 年以上有
    期徒刑以外之罪，其於準備程序就前揭被訴事實為有罪之陳
    述，經受命法官告知簡式審判程序之旨，並聽取其與公訴人
    之意見後，本院認無不得或不宜改依簡式審判程序進行之處
    ，爰依刑事訴訟法第273 條之1 第1 項、第284 條之1 ，裁
    定本件由受命法官獨任進行簡式審判程序，合先敘明。
二、被告對於上開犯罪事實，於警詢、偵訊及本院審理時坦承不
    諱。且查：
  (一)被告先後為警查獲後所採集之尿液，經送驗結果呈嗎啡陽性
    反應，此分別有台灣檢驗科技股份有限公司94年7 月1 日報
    告編號：KＺ000000000000號、94年10月7 日報告編號：KＺ00
    0000000000號、94年10月12日報告編號：KＺ000000000000號
    濫用藥物尿液檢驗報告共3 份及嫌疑人尿液採證代碼對照表
    計3 紙附卷可稽。另被告先後經警查獲遭扣押之白粉3 包，
    經送檢驗結果，確係第一級毒品海洛因無訛（其中一包淨重
    0.05公克，空包裝重0.21公公克；另一包淨重0.13公克，空
    包裝重0.46公克；另一包淨重0.04公克，空包裝重0.21公克
    ），此有法務部調查局編號000000000 號、編號000000000
    號、編號000000000 號鑑定通知書各1 份在卷可憑。此外，
    復有搜索扣押筆錄、扣押物目錄表各三份附卷可參，足見被
    告上開出於任意性之自白與事實相符，應堪採為被告有罪之
    證據。則被告先後施用第一級毒品海洛因多次之犯行，堪以
    認定。
  (二)被告乙○○前於92年間，因施用毒品案件，經台灣高雄少年
    法院裁定送觀察勒戒，於92年1 月30日因無繼續施用傾向出
    所執行完畢獲釋，於92年2 月6 日裁定不付審理之事實，並
    經臺灣高雄地方法院檢察署檢察官於同日以93年度毒偵緝字
    第326 號為不起訴處分確定之事實，有臺灣高等法院被告前
    案紀錄表1 份在卷足參，其於前觀察、勒戒執行完畢後， 5
    年內再犯本件施用第一級毒品之犯行，應予依法論科。
三、按海洛因係毒品危害防制條例第2 條第2 項第1 款所稱之第
    一級毒品，不得非法持有、施用。核被告所為，係犯毒品危
    害防制條例第10條第1 項之施用第一級毒品罪。其持有第一
    級毒品後進而施用，其持有之低度行為，應為施用之高度行
    為所吸收，不另論罪。又被告先後多次施用第一級毒品之犯
    行，時間緊接，方法相同，所犯復為構成要件相同之罪名，
    顯係基於概括犯意反覆為之，應依連續犯規定論以一罪，並
    均依法加重其刑。又本件被告除經起訴即94年6 月18日晚上
    10時30分許回溯24小時內某時許，施用第一級毒品之犯行外
    ，其餘移送併辦部分（94年度毒偵字第8012號、第8677號）
    之犯行，雖未據公訴人起訴，然與起訴部分有連續犯之裁判
    上一罪關係，當為起訴效力所及，本院自應一併審理，附此
    敘明。爰審酌被告前因施用毒品，曾經觀察勒戒，仍未戒絕
    毒品，再犯本件施用毒品犯行，顯見其無悔改之意，意志不
    堅，有失政府制定毒品危害防制條例之立法美意，本不宜寬
    貸，惟念其施用毒品乃自戕一己之身體健康，所為尚未害及
    他人，犯罪後坦承犯行，態度尚稱良好及其犯罪之動機、目
    的、手段、智識程度、生活狀況等一切情狀，量處如主文所
    示之刑。扣案之第一級毒品海洛因3 小包（其中一包淨重0.
    05公克，空包裝重0.21公公克；另一包淨重0.13公克，空包
    裝重0.46公克；另一包淨重0.04公克，空包裝重0.21公克）
    ，係屬第一級毒品，均應依毒品危害防制條例第18條第1 項
    前段規定宣告沒收銷燬。至於送驗耗費之海洛因，既已滅失
    不存在，自無宣告沒收銷燬之必要。又扣案被告所有之注射
    針筒2 支均殘留海洛因，因其上殘留之海洛因已無從析離，
    應視同毒品，併依毒品危害防制條例第18條第1 項前段規定
    宣告沒收並銷燬之。另扣案之針筒2 支，為被告預備供施用
    毒品所用，且為被告所有，業據被告於本院審理時供述明確
    ，併依刑法第38條第1 項第2 款宣告沒收之。
據上論斷，應依刑事訴訟法第273 條之1 第1 項、第284 條之 1
、第299 條第1 項前段，毒品危害防制條例第10條第1 項、第18
條第1 項前段，刑法第11條、第56條、第38條第1 項第2 款，判
決如主文。
本案經檢察官甲○○到庭執行職務。
中　　華　　民　　國　　94　　年　　12　　月　　30　　日
                  鳳山刑事第一庭  法　官  陳志銘
以上正本，係照原本作成，證明與原本無異。
如不服本判決，應於送達後10日內，向本院提出上訴狀。
中　　華　　民　　國　　94　　年　　12　　月　　30　　日
                                  書記官  陳掌珠
附錄本判決論罪之法條：
毒品危害防制條例第10條
施用第一級毒品者，處6月以上5年以下有期徒刑。
施用第二級毒品者，處3年以下有期徒刑。
